# 请教陈版，子公司注销时商誉的处理

提问人：旗鼓咙咚锵 时间：2023-10-16 17:58:47
企业合并形成的子公司，初始确认时合并层面确认了商誉。后期子公司注销时，合并层面的商誉还存在吗？应该如何处理？

回答人：chenyiwei
合并报表层面没有母子公司的法人主体界限。商誉是对应于资产组而不是对应于特定子公司法人的。因此，如果虽然子公司被注销了，但该子公司原所属的资产组仍保留在合并集团内（例如，在集团内部的架构重组中，将子公司A的资产组转入子公司B或者母公司），则合并报表层面对应于被转移资产组的商誉仍然存在，不能进行核销处理。
但这类情形下要注意：如果不仅仅是资产组的划转，同时还通过内部重组改变了资产组的划分，则需要重新确定商誉与资产组之间的对应关系，参考下列规定：
《企业会计准则第 8 号——资产减值》第二十四条：企业因重组等原因改变了其报告结构，从而影响到已分摊商誉的一个或者若干个资产组或者资产组组合构成的，应当按照与本条前款规定相似的分摊方法，将商誉重新分摊至受影响的资产组或者资产组组合。
《会计监管风险提示第 8 号——商誉减值》：第五，因重组等原因，公司经营组成部分发生变化，继而影响到已分摊商誉所在的资产组或资产组组合构成的，应将商誉账面价值重新分摊至受影响的资产组或资产组组合，并充分披露相关理由及依据。第六，公司应在购买日将商誉分摊至相关资产组或资产组组合，并在后续会计期间保持一致。
当形成商誉时收购的子公司后续存在再并购、再投资、处置重要资产等情形时，除符合上述第五点的条件外，不应随意扩大或缩小商誉所在资产组或资产组组合。

提问人：沉默羔羊 时间：2023-10-30 20:10:42
如果对应的资产组，部分对外出售，对应的商誉怎么处理呢？

回答人：chenyiwei
需根据一定方式（如出售部分的账面价值或公允价值占整体的比例）将商誉予以分拆，对归属于出售部分的商誉一并终止确认，并纳入处置损益的计算。